# 减免疫情期间租金对直线法确认租金的影响

提问人：rachelweng_04 时间：2020-02-23 08:05:28
请教陈版主：
酒店企业由于疫情影响，和业主沟通可以减免疫情期间一个月的租金，企业是否需要调整租金合同总金额，并在剩余期限内按直线法确认租金？（即减免当月，酒店企业没有营业收入，是仍需要根据直线法调整后的结果确认租金成本还是在减免当月可以不用确认租金成本），谢谢！

回答人：chenyiwei
此问题按租赁合同变更处理。根据《企业会计准则第 21 号——租赁（ 2018 年修订）》第二十九条，“租赁变更未作为一项单独租赁进行会计处理的，在租赁变更生效日，承租人应当按照本准则第九条至第十二条的规定分摊变更后合同的对价，按照本准则第十五条的规定重新确定租赁期，并按照变更后租赁付款额和修订后的折现率计算的现值重新计量租赁负债。”
对于尚未执行新租赁准则的承租人，也应参照上述原则，将调整后的租金总额在剩余租赁期内按直线法分摊作为各年度／期间的租金支出。不应在减免当月完全不确认租金成本。

提问人：moonstone26 时间：2020-02-24 08:05:28
您好，请教一下，对于业主即出租人来说，以通知的形式通知租户减免租金，租赁合同并没有签补充协议。这种情况下，是否需要在剩余租期内分摊减免的租金？还是仅在减免的当月扣减租金即可？谢谢！

回答人：chenyiwei
在剩余租期内分摊减免的租金较妥当。